【裁判字號】    97,消債更,392
【裁判日期】    971201
【裁判案由】    更生程序
【裁判全文】
臺灣嘉義地方法院民事裁定  97年度消債更字第392號
聲  請  人
即債務人    甲○○
上列當事人聲請更生程序事件，本院裁定如下：
    主  文
債務人甲○○自中華民國九十七年十二月一日十二時起開始更生
程序。
命本院司法事務官進行本件更生程序。
    理  由
一、按債務人不能清償債務或有不能清償之虞者，得依本條例所
    定更生或清算程序，清理其債務，消費者債務清理條例第3
    條定有明文。再按債務人與金融機構協商成立者，不得聲請
    更生或清算。但因不可歸責於己之事由，致履行顯有重大困
    難者，不在此限；本條例施行前，債務人依金融主管機關協
    調成立之中華民國銀行公會會員辦理消費金融案件無擔保債
    務協商機制與金融機構成立之協商，準用前項之規定；債務
    人無擔保或無優先權之債務總額未逾新臺幣一千二百萬元者
    ，於法院裁定開始清算程序或宣告破產前，得向法院聲請更
    生；法院開始更生程序之裁定，應載明其年、月、日、時，
    並即時發生效力，復為同條例第151 條第5 、6 項，第42條
    第1 項及第45條第1 項所明定。
二、本件債務人主張其有不能清償債務情事，前雖曾依金融主管
    機關協調成立之中華民國銀行公會會員辦理消費金融案件無
    擔保債務協商機制與最大債權銀行安泰商業銀行股份有限公
    司於民國95年5 月30日成立協商，每月應償還新臺幣（下同
    ）17,690元，惟債務人係從事直銷工作，94年間收入共計
    335,762 元，但自95年起因人脈拓展不易，工作收入每下愈
    況，收入僅有103,713 元，平均每月尚不及萬元，又債務人
    之父因車禍致癱瘓，需人照護，債務人乃逐漸淡出直銷工作
    ，另謀生計並照顧父親，但因嘉義地區工作機會甚少，一直
    無法找到工作，於97年初結婚後，又因懷孕待產，無工作機
    會迄今。債務人雖因持續從事直銷工作，但每月僅有數千元
    收入，而債務人每月須支付膳食費3,000 元，油資490 元、
    醫療費458 元及健保費659 元，顯無法清償依前揭協商清償
    方案所應清償之債務金額，致96 年8月間毀諾，現尚有債務
    總額2,008,783 元未為清償，且無擔保或無優先權之債務總
    額未逾1,200 萬元，復未經法院裁定開始清算程序或宣告破
    產，爰向本院聲請更生等語。
三、經查債務人主張其目前負欠金融機構信用卡款等債務總金額
    合計2,008,783 元，且前於95年5 月間曾依前揭協商機制，
    與安泰商業銀行股份有限公司成立協商，依協商清償方案，
    債務人每月應償還17,690元等情，有債務人提出之債權人清
    冊、財團法人金融聯合徵信中心當事人綜合信用報告書及協
    議書為憑，應為可採。次依債務人95年度及96年度綜合所得
    稅各類所得資料記載，債務人於95年度總所得為103,713 元
    ，平均每月未及1 萬元，96年度收入更僅有10,100元，又債
    務人目前雖仍從事直銷工作，但每月收入僅數千元乙節，業
    據債務人提出香港商永久產品股份有限公司臺灣分公司嘉義
    營運中心執行長出具之證明書、統一發票等，應為可採。
四、基上，以債務人目前每月數千元之收入，已不足以清償其依
    前揭協商每月應清償之金額，況債務人尚支應其生活必要支
    出。是債務人主張其有不可歸責於己之事由，致履行前揭協
    商之清償方案顯有重大困難乙節，應可相信。此外，本件又
    查無債務人有消費者債務清理條例第6 條第3 項、第8 條或
    第46條各款所定駁回更生聲請之事由存在，則債務人聲請更
    生，於法尚無不符，應予准許，爰裁定如主文第1 項段所示
    。
五、次按法院裁定開始更生或清算程序後，得命司法事務官進行
    更生或清算程序，消費者債務清理條例第16條第1 項前段定
    有明文。本件債務人聲請更生，業經本院裁定准許開始更生
    程序，爰依前揭規定，命法事務官進行本件更生程序。
中    華    民    國    97    年    12    月    1     日
                  民事第一庭  法  官  林望民
以上為正本係照原本作成
本件不得抗告
本裁定已於97年12月1日12時公告。
中    華    民    國    97    年    12    月    1     日
                              書記官  陳慶時


司法院資訊處製作；財團法人民間司法改革基金會備份。
